【裁判字號】    97,交抗,5
【裁判日期】    970121
【裁判案由】    聲明異議
【裁判全文】
臺灣高等法院高雄分院刑事裁定           97年度交抗字第5號
抗  告  人
即異議人    甲○○
即受處分人
原處分機關  高雄市政府
上列抗告人因聲明異議案件，不服臺灣高雄地方法院中華民國96
年11月27日裁定（96年度交聲字第935 號），提起抗告，本院裁
定如下：
    主  文
抗告駁回。
    理  由
一、異議意旨略以：異議人即受處分人甲○○駕駛車牌號碼E3-8
    732 號自小客車行經違規地點之路口，有先依號誌指示停等
    紅燈，然見對向車輛均已起駛通過該路口，又不知該處為「
    特殊時相號誌」，致誤認前方顯示「紅燈」之號誌係故障所
    造成而闖越，爰聲明異議，請求撤銷原處分等語。
二、經查：
  (一)異議人於民國96年2 月18日22時52分，駕駛車牌號碼：E3-8
    732 號自小客車，行經設有燈光號誌管制之高雄縣鳳山市○
    ○路與田中央路口，闖越紅燈之違規事實，業經異議人自承
    ，並有舉發照片2張在卷可稽，此違規事實堪以認定。
  (二)高雄縣鳳山市○○路與田中央路口之紅綠燈號旁設有「特殊
    時相號誌，請依燈號行駛」號誌，有證人即該舉發違反道路
    交通管理事件通知單之填單員警尤志勇庭呈之照片2 張可證
    ，且經高雄縣政府警察局函覆「本案旨揭地點（按：即高雄
    縣鳳山市○○路與田中央路口）已設有號誌管制，惟不依燈
    號指示違規者眾，為提醒用路人遵守號誌指示行車，本局於
    95年10月20日於該路口設置4 組『特殊時相號誌，請依燈號
    行駛』號誌牌面，以提醒用路人遵守號誌行車」，有高雄縣
    政府警察局96年11月15日高縣警交字第0960088279號函在卷
    可參。是以，該處設有「特殊時相號誌」，對向車輛之所以
    先行行駛，係因其前方燈號屬於「早開時相」，即已先行變
    換為綠燈之故，非紅綠燈故障之情形，而「特殊時相號誌」
    既已明確標示，異議人即有注意之可能及義務，且查該路口
    已於95年10月20日設置特殊時相號誌，異議人常常經過該路
    口亦為其所自承，異議人稱不知道該路口設有「特殊時相號
    誌，請依燈號行駛」號誌，實難採信，況且異議人前方燈號
    為禁止通行之「紅燈」，異議人行經前開路口，自應遵守前
    方「紅燈」號誌及「請依燈號行駛」之指示，故其以係依循
    對向車輛之動向，通過該路口為由，辯稱其以為紅綠燈故障
    ，其違反前方之「紅燈」號誌之停等指示，並非違規行為云
    云，顯非可採。
三、綜上所述，異議人前開所辯，均係卸責之詞，要無足採，本
    件違規事證明確，異議人之違規事實堪予認定。從而原處分
    機關依道路交通管理處罰條例第53條第1 項，裁處異議人罰
    鍰2,700 元，並記違規點數3 點，均屬有據。則原審認本件
    異議無理由，所為異議駁回之裁定，於法並無不合，抗告意
    旨，仍執前詞，指摘原裁定不當，難認有理由，應予駁回。
據上論斷，應依道路交通案件處理辦法第26條，刑事訴訟法第41
2 條，裁定如主文。
中    華    民    國    97    年    1     月    21    日
                  刑事第三庭    審判長法  官  周賢銳
                                      法  官  黃仁松
                                      法  官  謝宏宗
以上正本證明與原本無異。
不得再抗告。
中    華    民    國    97    年    1     月    21    日
                                      書記官  熊惠津


司法院資訊處製作；財團法人民間司法改革基金會備份。
